# 请教陈版，关于交易性金融资产递延所得税负债问题

提问人：lknick 时间：2019-07-01 13:59:07
请教陈版，交易性金融资产年末确认公允价值变动损益，并计提递延所得税负债，下一年出售时，按差额计入投资收益，那原确认的递延所得税负债如何转回？

回答人：chenyiwei
原先确认的与交易性金融资产公允价值变动相关的递延所得税负债，转回时应贷记 “所得税费用——递延所得税费用”，这样恰好与因为的处置当期将该部分累积的公允价值变动计入应纳税所得额导致确认的 “所得税费用——当期所得税费用”相抵，对所得税费用总额无影响。